【裁判字號】    97,訴,1304
【裁判日期】    971028
【裁判案由】    毒品危害防制條例
【裁判全文】
臺灣基隆地方法院刑事判決              97年度訴字第1304號
公  訴  人  臺灣基隆地方法院檢察署檢察官
被      告  甲○○
                    （另案於臺灣基隆監獄執行）
上列被告因毒品危害防制條例案件，經檢察官提起公訴（97年度
毒偵字第1894號），被告於準備程序進行中，就被訴事實為有罪
之陳述，經本院合議庭裁定由受命法官獨任進行簡式審判程序，
並判決如下：
    主  文
甲○○施用第一級毒品，累犯，處有期徒刑玖月；又施用第二級
毒品，累犯，處有期徒刑伍月。應執行有期徒刑壹年。
    事  實
一、甲○○前因2次施用第二級毒品案件，經送觀察、勒戒後，
    均認無繼續施用毒品之傾向，分別由本院於民國89年11月5
    日以88年度少調字第414號裁定不付審理、臺灣基隆地方法
    院檢察署檢察官於89年4月10日以89年度毒偵字第807號為不
    起訴處分確定，並先後於88年9月21日、89年4月11日執行完
    畢釋放；復因施用毒品案件，經送強制戒治，後於90年12月
    19日戒治期滿執行完畢，並經本院以89年度基簡字第473 號
    判決判處有期徒刑4 月確定；再因施用毒品、搶奪案件，分
    經本院以90年度易字第222 號判決判處有期徒刑7 月及以90
    年度訴字第515 號判決判處有期徒刑7 月確定，嗣經本院裁
    定應執行刑有期徒刑1 年，而於92年1 月28日縮短刑期假釋
    出監，迨92年3 月26日假釋期滿，其未執行之刑以已執行論
    而執行完畢。又因施用第一級、第二級毒品、持有第二級毒
    品案件，經本院以95年度訴字第425 號判決各判處有期徒刑
    8 月、9 月、4 月，定應執行有期徒刑1 年8 月確定；另因
    施用毒品、竊盜案件，經本院分別以95年度訴字第839 號、
    95年度基簡字第1068號判決判處有期徒刑7 月、3 月確定；
    復因持有第二級毒品案件，經本院以96年度基簡字第41號判
    決判處有期徒刑3 月確定；再因幫助詐欺取財案件，經臺灣
    高等法院以96年度上易字第659 號判決判處有期徒刑6 月確
    定，上述各案嗣經減刑並定應執行有期徒刑1 年5 月確定，
    甫於97年2 月8 日執行完畢。
二、詎甲○○猶不知戒除施用毒品惡習，復分別基於施用第一級
    毒品海洛因、第二級毒品甲基安非他命之犯意，於97年7 月
    5 日晚上10時許，在基隆市○○區○○街58之3 號住處內，
    以將海洛因摻水置入注射針筒之方式，施打第一級毒品海洛
    因1 次，隔數分鐘後，復在上址，以將甲基安非他命置於玻
    璃球吸食器內以火燒烤再吸用霧化煙氣之方式，施用第二級
    毒品甲基安非他命1 次。嗣於97年7 月6 日上午5 時30分許
    ，因另涉竊盜案件，在基隆市○○區○○街20巷口處，為警
    查獲，並經其同意下採集尿液送驗，結果呈嗎啡、甲基安非
    他命陽性反應，而悉上情。
三、案經基隆市警察局第三分局報告臺灣基隆地方法院檢察署檢
    察官偵查起訴。
    理  由
壹、程序方面
    本件被告甲○○所犯者非為死刑、無期徒刑、最輕本刑為3
    年以上有期徒刑之罪或高等法院管轄第一審案件，其於準備
    程序進行中，先就被訴事實為有罪之陳述，經告知其簡式審
    判程序之旨，並聽取公訴人、被告之意見後，本院合議庭業
    已依刑事訴訟法第273條之1第1項之規定，裁定由受命法官
    獨任以簡式審判程序進行本案之審理，且依同法第273條之2
    規定，簡式審判程序之證據調查，不受同法第159條第1項、
    第161條之2、第161條之3、第163條之1及第164條至第170條
    規定之限制，合先敘明。
貳、實體方面
一、認定事實所憑之證據及理由
  (一)上揭事實，業據被告甲○○於本院準備程序及審理時坦承不
    諱，而被告於97年7 月6 日為警查獲後所採集之尿液，經警
    送請臺灣尖端先進生技醫藥股份有限公司檢驗結果，呈嗎啡
    、甲基安非他命陽性反應等情，有基隆市警察局第三分局偵
    辦毒品危害防制條例案件尿液檢驗對照表及該公司出具之濫
    用藥物檢驗報告各1 份附卷可稽，足認被告之自白與事實相
    符，其確於上揭時、地，分別施用第一級毒品海洛因及第二
    級毒品甲基安非他命，應堪認定。
  (二)又被告前因2 次施用第二級毒品案件，經送觀察、勒戒後，
    均認無繼續施用毒品之傾向，分別由本院於89年11月5 日以
    88年度少調字第414 號裁定不付審理、臺灣基隆地方法院檢
    察署檢察官於89年4 月10日以89年度毒偵字第807 號為不起
    訴處分確定，並先後於88年9 月21日、89年4 月11日執行完
    畢釋放；復因施用毒品案件，經送強制戒治，後於90年12月
    19日戒治期滿執行完畢，並經本院以89年度基簡字第473 號
    判決判處有期徒刑4 月確定；再因施用第二級毒品案件，經
    本院以90年度易字第222 號判決判處有期徒刑7 月確定；又
    因施用第一級及第二級毒品、持有第二級毒品案件，經本院
    以95年度訴字第425 號判決各判處有期徒刑8 月、9 月、4
    月，定應執行有期徒刑1 年8 月確定；另因施用第一級毒品
    案件，經本院以95年度訴字第839 號判決判處有期徒刑7 月
    確定等情，有臺灣高等法院被告全國前案紀錄表附卷可按。
    故被告於前案強制戒治執行完畢後，於「五年內再犯」且經
    法院判處罪刑確定，竟又再次於如事實欄二所示之時間，施
    用第一、二級毒品，即非屬毒品危害防制條例第20條第3項
    所定「五年後再犯」之情形，從而，檢察官依法逕行起訴，
    於法要無不合。綜上，本件事證明確，被告犯行洵堪認定，
    應依法論科。
二、論罪科刑：
  (一)按海洛因、甲基安非他命分別係毒品危害防制條例所列管之
    第一級毒品及第二級毒品，此為該條例第2 條第2 項第1 款
    、第2 款所明定，是核被告所為，係犯毒品危害防制條例第
    10條第1 項之施用第一級毒品罪及同條例第2 項之施用第二
    級毒品罪。其持有第一級毒品海洛因及第二級毒品甲基安非
    他命係供施用，其持有第一級毒品及第二級毒品之低度行為
    ，應分別為施用第一級毒品及第二級毒品之高度行為所吸收
    ，均不另論罪。其所犯上述二罪，犯意各別，行為互殊，應
    予分論併罰。
  (二)被告前曾受如事實欄所示之有期徒刑執行完畢，有臺灣高等
    法院被告前案紀錄表在卷可按，其於受有期徒刑執行完畢後
    之5 年內，故意再犯本件有期徒刑以上之罪，為累犯，其所
    犯上開2 罪，均應依刑法第47條第1 項加重其刑。
  (三)爰審酌被告犯罪之動機、曾有施用毒品之前科仍不知戒除，
    惟犯罪後坦承犯行，且所犯之施用毒品犯行乃戕害自己身心
    健康，並未危及他人等一切情狀，分別量處如主文所示之刑
    ，並定其應執行之刑。
據上論斷，應依刑事訴訟法第273 條之1 第1 項、第299 條第1
項前段，毒品危害防制條例第10條第1 項、第2 項、第23條第2
項，刑法第11條前段、第47條第1 項、第51條第5 款，判決如主
文。
本案經檢察官乙○○到庭執行職務。
中    華    民    國    97    年    10    月    28    日
                  刑事第二庭法  官  黃梅淑
以上正本證明與原本無異。
如不服本判決應於收受本判決後10日內向本院提出上訴書狀，其
未敘述上訴理由者，並得於提起上訴後10日內向本院補提理由書
狀（均須按他造當事人之人數附繕本。）「切勿逕送上級法院」
中    華    民    國    97    年    10    月    28    日
                            書記官  盧鏡合
附錄本案論罪科刑法條：
毒品危害防制條例第10條
施用第一級毒品者，處 6 月以上 5 年以下有期徒刑。
施用第二級毒品者，處 3 年以下有期徒刑。


司法院資訊處製作；財團法人民間司法改革基金會備份。
